【裁判字號】    92,抗,72
【裁判日期】    920317
【裁判案由】    違反毒品危害防制條例
【裁判全文】
臺灣高等法院高雄分院刑事裁定                        九十二年度抗字第七二號
    抗告人
    即被告    甲○○
右列抗告人因毒品危害防制條例案件，不服臺灣高雄地方法院中華民國九十二年二月
十八日裁定（九十年度訴緝字第八十三號），提起抗告，本院裁定如左：
      主      文
原裁定撤銷，發回台灣高雄地方法院。
      理      由
一、原裁定以：按犯毒品危害防制條例第十條之罪者，檢察官應先將被告送勒戒處所
    觀察、勒戒，其期間不得逾一月；又同條例修正施行前繫屬審判中之案件，由法
    院依修正後規定處理之，毒品危害防制條例第二十條第一項、第三十五條第三款
    分別定有明文。本件被告甲○○於民國（以下同）八十四年八月十七日十三時四
    十分許回溯二十四小時內之某時，在不詳地點，確有施用毒品海洛因之情事，有
    被告尿液經送驗檢出毒品嗎啡陽性反應之高雄市立凱旋醫院八十四年九月二十二
    日煙毒尿液檢驗成績書一紙附卷可稽，並有扣案殘留海洛因之塑膠夾鏈袋二只可
    憑，上開事證俱已明確，被告矢口否認犯行，自非可採，核被告甲○○係犯行為
    時肅清煙毒條例第九條第一項之罪，即行為後公布施行之毒品危害防制條例第十
    條第一項之罪，案經檢察官提起公訴，因本案於八十七年五月二十日毒品危害防
    制條例公布施行前已繫屬本院，依照首開法文規定，自應由本院依毒品危害防制
    條例第三十五條第三款前段、第二十條第一項規定，依職權為付觀察、勒戒之裁
    定。
二、抗告意旨以：抗告人甲○○另於八十八年十一月十五日因違反毒品危害防制條例
    案件，經台灣台南地方法院以八十八年度毒聲字第三四二五、三七四六號裁定送
    觀察勒戒及強制戒治，經移送至台南戒治所接受強制戒治至八十九年九月十一日
    止，經所方評定戒治成效合格停止戒治，並經台灣台南地方法院於八十九年八月
    三日以八十九年度毒聲字第二二四七號裁定所餘戒治期間付保護管束，嗣抗告人
    甲○○因另涉他案於八十九年九月十一日出所後由台南高分檢接押迄今，今台灣
    高雄地方法院以抗告人甲○○八十四年間所涉施用毒品案，又裁定抗告人甲○○
    再送觀察勒戒，為重覆送觀察勒戒，為此提起抗告。
三、查抗告人甲○○於八十八年十一月十五日因違反毒品危害防制條例案件，經台灣
    台南地方法院以八十八年度毒聲字第三四二五、三七四六號裁定送觀察勒戒及強
    制戒治，經移送至台南戒治所接受強制戒治至八十九年九月十一日止，經戒治所
    評定戒治成效合格停止戒治，並經台灣台南地方法院於八十九年八月三日以八十
    九年度毒聲字第二二四七號裁定停止戒治所餘戒治期間付保護管束，此有抗告人
    甲○○提出之台灣台南地方法院八十九年度毒聲字第二二四七號所為停止戒治所
    餘戒治期間付保護管束之裁定及台灣台南戒治所八十九年九月十一日停止戒治証
    明書可稽，嗣抗告人甲○○出戒治所後，又因他案於八十九年九月十一日由台南
    高分檢接押迄今，因其被緝獲後一直羈押，應無法再接觸毒品。原審於審理本件
    抗告人甲○○於八十四間之吸毒案時，應可援用台南地院之前述戒治資料處理結
    案，無將之再送觀察勒戒之必要，應認抗告為有理由，原裁定應予撤銷，並發回
    台灣高雄地方法院。
四、依刑事訴訟法第四百十三條裁定如主文。
中      華      民      國    九十二    年      三      月     十七     日
                              臺灣高等法院高雄分院刑事第九庭
                                  審判長法官  張明松
                                        法官  任森銓
                                        法官  張盛喜
右正本證明與原本無異。
如不服本裁定應於送達後五日內向本院提出抗告狀。
                                  法院書記官  楊茱宜
中      華      民      國     九十二   年      三      月     十八     日


司法院資訊處製作；財團法人民間司法改革基金會備份。
